【裁判字號】    98,審交簡上,73
【裁判日期】    981104
【裁判案由】    過失傷害
【裁判全文】
臺灣士林地方法院刑事判決          98年度審交簡上字第73號
上  訴  人  臺灣士林地方法院檢察署檢察官
被      告  乙○○
上列上訴人因被告過失傷害案件，不服本院內湖簡易庭於中華民
國98年7 月10日所為98年度湖交簡字第371 號第一審刑事簡易判
決（聲請簡易判決處刑案號：臺灣士林地方法院檢察署98年度偵
字第5704號），提起上訴，本院管轄之第二審合議庭判決如下：
    主  文
原判決撤銷。
乙○○因過失傷害人，處有期徒刑參月，如易科罰金，以新臺幣
壹仟元折算壹日。
    事 實
一、乙○○於民國97年10月11日下午6 時21分許，騎駛車牌2GQ-
    371 號重型機車，沿臺北縣汐止市○○○路由臺北往基隆方
    向行駛，途經同路312 號前時，本應注意汽車行經未劃設行
    人穿越道之交岔路口，遇有行人穿越道路時，應暫停讓行人
    先行通過，且機車行駛時，駕駛人應注意車前狀況並隨時採
    取必要之安全措施，而依當時情形，為雨天、夜間有照明、
    視距良好，並無不能注意之情事存在，在該未劃設行人穿越
    道，亦未禁止行人穿越之交岔路口，於道路塞車緩慢行進間
    ，竟疏未注意前方適有甲○○穿越道路，亦未暫停讓該行人
    先行，致其所騎機車左後照鏡勾到甲○○手提袋，甲○○因
    而跌倒並受有頭部外傷、顱骨缺損併腦出血等普通傷害。乙
    ○○肇事後，於前往處理之臺北縣政府警察局汐止分局交通
    分隊楊淙訢員警未發覺前，自首肇事經過，並接受裁判。
二、案經甲○○告訴及臺北縣政府警察局汐止分局報告臺灣士林
    地方法院檢察署檢察官偵查後聲請簡易判決處刑。
    理  由
一、上開時、地因車禍而告訴人甲○○受上述傷害之事實，迭據
    被告乙○○於警詢、偵查及本院審理中坦承不諱，核與證人
    即告訴人甲○○於警詢及偵查中證述之情節相符，並有道路
    交通事故現場圖、調查報告表(一)、(二)各1 份、談話紀錄表2
    份、現場照片10張、國泰綜合醫院汐止分院出具之診斷證明
    書3 紙在卷可稽（參見他字卷第7 、8 頁、第11至16頁、第
    28、28頁、第32至42頁，偵字卷第4 至7 頁、第9 至12頁）
    ，足認被告上開自白核與事實相符，堪以認定。
二、按汽車行經未劃設行人穿越道之交岔路口，遇有行人穿越道
    路時，應暫停讓行人先行通過，且機車行駛時，駕駛人應注
    意車前狀況並隨時採取必要之安全措施，道路交通安全規則
    第103 條第3 款、第94條第3 項定有明文。查本件被告駕駛
    車輛，自應注意遵守前揭規定，且徵諸卷附道路交通事故調
    查報告表所載，肇事路段為雙向2 車道之交岔路口，而肇事
    當時，天候雖為雨天夜間、地面濕潤，然有照明、路面無缺
    陷、亦無障礙物、且視距良好等情，衡情並無不能注意之情
    事，被告行經無號誌且在未劃設行人穿越道，亦未禁止行人
    穿越之交岔口，於道路塞車緩慢行進間，竟疏未注意前方告
    訴人甲○○穿越道路，亦未暫停讓該行人先行，貿然向前行
    駛，致機車左後照鏡勾到告訴人手提袋，告訴人因而摔倒受
    有上述普通傷害，其有過失至為明確。又被告前揭過失行為
    ，肇致告訴人受有受有頭部外傷、顱骨缺損併腦出血等傷害
    ，其過失行為與告訴人所受傷害間具有相當因果關係，應可
    認定。綜上所述，本件事證明確，被告過失傷害犯行，堪可
    認定，應依法論科。
三、核被告所為，係犯刑法第284 條第1 項前段之過失傷害罪。
    被告於肇事後，在未被有偵查犯罪職權之公務員發覺前，即
    向到場處理臺北縣政府警察局汐止分局交通分隊楊淙訢員警
    主動陳述肇事情節，並接受裁判，有臺北縣政府警察局汐止
    分局道路交通事故肇事人自首情形紀錄表1 紙在卷可按（參
    見他字卷第44頁），應認已符合自首要件，爰依刑法第62條
    前段之規定，減輕其刑。原審以被告罪證明確，予以論罪科
    刑，固非無見，惟查，科刑時應以行為人之責任為基礎，並
    審酌犯罪所生之危險或損害等一切情狀，刑法第57條第9 款
    定有明文，本件告訴人受有頭部外傷、顱骨缺損併腦出血等
    傷害，傷勢非輕，雖於97年11月10日施行顱骨整型手術，仍
    難恢復舊觀，目前仍有後遺症，此有上述診斷證明書3 紙附
    卷可憑，並為告訴人陳稱明確，而被告迄今仍未能與告訴人
    達成和解，賠償其所受之損害，原審判決僅處拘役40日，就
    全般犯罪情節而言，顯屬過輕，則公訴人上訴意旨指陳原審
    量刑過輕，為有理由，自應由本院將原判決予以撤銷改判。
    爰審酌被告過失之程度、告訴人所受損害之情形，及被告犯
    後坦承犯行，態度良好等一切情狀，量處如主文第2 項所示
    之刑，並諭知其易科罰金之折算標準，以示懲儆。
據上論斷，應依刑事訴訟法第455 條之1 第1 項、第3 項、第36
9 條第1 項前段、第364 條、第299 條第1 項前段，刑法第284
條第1 項前段、第62條前段、第41條第1 項前段，刑法施行法第
1 條之1 第1 項、第2 項前段，判決如主文。
本案經檢察官蔡元仕到庭執行職務。
中    華    民    國    98    年    11    月    4     日
                  刑事第一庭審判長法  官  雷雯華
                                  法  官  吳祚丞
                                  法  官  王沛雷
以上正本證明與原本無異。
本件不得上訴。
                                  書記官  陳麗津
中    華    民    國    98    年    11    月    4     日
附錄本案論罪法條全文：
刑法第284 條第1 項
因過失傷害人者，處6 月以下有期徒刑、拘役或5 百元以下罰金
，致重傷者，處1 年以下有期徒刑、拘役或5 百元以下罰金。


司法院資訊處製作；財團法人民間司法改革基金會備份。
